【裁判字號】    98,聲,1295
【裁判日期】    981026
【裁判案由】    返還提存物
【裁判全文】
臺灣桃園地方法院民事裁定              98年度聲字第1295號
聲  請  人  慶豐商業銀行股份有限公司
法定代理人  丁○○
代  理  人  甲○○
相  對  人  丙○○
            戊○○
            乙○○○
上列當事人間聲請返還提存物事件，本院裁定如下：
    主  文
本院九十八年度存字第八九四號提存事件聲請人所提存之擔保金
新台幣貳拾萬元（八十九年度甲類第五期中央政府建設公債中央
登錄債券，債券代號：A 八九一○五號，面額新台幣貳拾萬元）
，就相對人戊○○、乙○○○部分，准予返還。
聲請人其餘聲請駁回。
    理  由
一、本件聲請意旨略以：當事人間請求假扣押事件，本院以98年
    度裁全字第1227號假扣押裁定受理在案，准許聲請人以新台
    幣（下同）140,000 元或同面額之89年度甲類第5 期中央政
    府建設公債登錄債券供擔保後，得對相對人之財產為假扣押
    。聲請人提存面額200,000 元之89年度甲類第5 期中央政府
    建設公債登錄債券為相對人供擔保後，聲請對相對人之財產
    為假扣押。嗣後聲請人於假扣押實施前已撤回對相對人丙○○之假扣押執行聲請，並於假扣押實施後另聲明撤回對相對
    人戊○○、乙○○○財產之假扣押執行。今聲請人業經本院
    通知行使權利函催告相對人限期就因假扣押實施所受損害行
    使權利，然相對人迄今未對聲請人行使權利，為此，聲請人
    依據民事訴訟法第104 條第1 項第3 款之規定聲請返還擔保
    物，並提出本院98年度存字第894 號提存書、98年度裁全字
    第1227號假扣押裁定、98年度司執全字第615 號民事執行處
    證明書、民國98年5 月7 日桃院永98司執全地字第615 號民
    事執行處函、98年度聲字第681 號通知行使權利函、撤回假
    扣押強制執行聲請狀（以上皆為影本）各1 份為證。
二、按返還擔保金，依民事訴訟法第106條準用同法第104條之規
    定，須符合：(一)應供擔保之原因消滅者；(二)供擔保人證明受
    擔保利益人同意返還者；(三)訴訟終結後，供擔保人證明已定
    20 日 以上之期間，催告受擔保利益人行使權利而未行使，
    或法院依供擔保人之聲請，通知受擔保利益人於一定期間內
    行使權利並向法院為行使權利之證明而未證明者之要件，法
    院始得裁定返還擔保金。而此所謂訴訟終結，應從廣義解釋
    ，包括撤銷假扣押或假處分裁定及執行程序終結在內。復按
    假扣押、假處分、假執行經裁判後未聲請執行，或於執行程
    序實施前撤回執行之聲請者，擔保提存之提存人，得聲請該
    管法院提存所返還提存物，96年12月12日修正公布施行之提
    存法第18條第3 款定有明文。
三、經查，聲請人主張之前揭事實，就相對人戊○○、乙○○○
    部分經本院依職權調閱98年度存字第894 號、98年度司執全
    字第615 號、98年度裁全字第1227號等本院卷宗核閱屬實。
    又相對人戊○○、乙○○○迄今並未行使權利之事實，有本
    院民事記錄科查詢簡答表2 紙、臺灣臺北地方法院98年10月
    21日北院隆文查字第0980005680號函1 紙在卷可憑，且本院
    另函請相對人戊○○、乙○○○就本件提存物返還之聲請表
    示意見，相對人亦未回復。從而，本件聲請人就相對人戊○○、乙○○○部分返還提存物之聲請，核與民事訴訟法第
    104 條第1 項第3 款規定相符，洵屬有據，應予准許。
四、就聲請人對相對人丙○○聲請返還提存物之部分，既聲請人
    於假扣押實施前已撤回對相對人丙○○之假扣押執行聲請，
    並經本院民事執行處以98年5 月7 日桃院永98司執全地字第
    615 號民事執行處函發給未執行證明，則揆諸上開提存法規
    定，就為相對人丙○○供擔保之部分擔保金，聲請人應逕向
    本院提存所聲請返還即可，毋庸本院另為裁定准予返還，聲
    請人誤向本院民事庭聲請裁定返還，自有未合，應予駁回。
五、爰裁定如主文。
中    華    民    國    98    年    10    月    26    日
                  民事第一庭    法  官  郭俊德
以上正本係照原本作成。
如對本裁定抗告須於裁定送達後10日內向本院提出抗告狀，並應
繳納抗告裁判費新台幣1,000 元。
中    華    民    國    98    年    10    月    29    日
                                書記官  吳瓊英


司法院資訊處製作；財團法人民間司法改革基金會備份。
